Images du répertoire du notaire Félix Lair pour l'étude XII
Archives nationales de France
Images du répertoire du notaire Félix Lair pour l'étude XII
3 avril 1637 - 16 janvier 1646
MC/RE/XII/1
Etude XII; Lair, Félix
Un registre
Archives nationales de France
Minutes et répertoires: la loi 2008-696 du 15 juillet 2008 relative aux archives a fixé à 75 ans à compter de la date de l'acte, ou à 25 ans à compter de la date du décès de l'intéressé si ce délai est plus bref, le délai de communication des minutes et répertoires des notaires; ce délai est porté à 100 ans à compter de la date de l'acte si le document se rapporte à un mineur (code du Patrimoine, articles L213-2, 4e d et 5e).
Autres documents de l'étude (dossiers de clients, comptabilité...): s'agissant d'archives privées, ces documents sont communicables selon les modalités fixées par le déposant ou le donateur.
Certains documents ne sont pas accessibles sous leur forme originale en raison de leur mauvais état de conservation.
Registre entré aux Archives nationales en 1933.
84 feuillets de papier manuscrits, hauteur 34, 5 x largeur 19 cm folioté par le notaire de 1 à 82. Le registre est en mauvais état. La reliure est endommagée (le registre est séparé de la couverture). Les coins supérieurs et inférieurs des feuillets sont un peu cornés.
Registre folioté en 2003 (foliotation non visible à l'écran)
Images des répertoires de l’étude XII
Archives de l'étude XII
Voir aussi dans le répertoire MC/RE/XII/2, f° 116 r° une liste des brevets grossoyés en 1646 par maître Goguier, brevets passés en 1643, 1644, 1645 et janvier 1646.
répertoire d'officier public ministériel
- Répertoire chronologique pour la période du 3 avril 1637 au 16 janvier 1646, 3 avril 1637 - 16 janvier 1646; MC/RE/XII/1
  Le répertoire contient les informations suivantes: 1. date (mois et année) 2. nature de l'acte; 3. nom, prénom des parties 4. numéro de l'acte dans la demi-année.
  répertoire
  - Liste chronologique des actes pour la période du 3 avril au 31 décembre 1637, 3 avril - 31 décembre 1637; 1 r°-3 r°; 3 feuillets
  - Liste chronologique des actes pour la période de janvier à décembre 1638, janvier - décembre 1638; 3 r°-6 v°; 4 feuillets
  - Liste chronologique des actes pour la période de janvier à décembre 1639, janvier - décembre 1639; 6 v°-14 r°; 9 feuillets
  - Liste chronologique des actes pour la période de janvier à décembre 1640, janvier - décembre 1640; 14 r°-24 v°; 11 feuillets
  - Liste chronologique des actes pour la période de janvier à décembre 1641, janvier - décembre 1641; 25 r°-34 v°; 10 feuillets
  - Liste chronologique des actes pour la période de janvier à décembre 1642, janvier - décembre 1642; 34 v°-46 r°; 13 feuillets
  - Liste chronologique des actes pour la période de janvier à décembre 1643, janvier - décembre 1643; 46 r°-55 r°; 10 feuillets
  - Liste chronologique des actes pour la période de janvier à décembre 1644, janvier - décembre 1644; 55 r°-67 v°; 13 feuillets
  - Liste chronologique des actes pour la période de janvier à décembre 1645, janvier - décembre 1645; 67 v°-82 r°; 16 feuillets
  - Liste chronologique des actes pour la période du 1er au 16 janvier 1646, 1er janvier - 16 janvier 1646; 82 r°-84 r°; 3 feuillets